臺灣高等法院刑事判決
110年度上訴字第2020號
上  訴  人  
即  被  告  丁冠碩
            徐永軒
            黃世輔
            黃元佑
            王裕仁
            黃聲寶
共      同
選任辯護人  陳志峯律師
            洪崇遠律師
上  訴  人  
即  被  告  蕭銘舜
            鄭瑞棋
            林先鋯
            閔冠程
            陳子鈞
            劉洋晟
            黃正龍
            陳佳宏
共      同
選任辯護人  蕭萬龍律師
            李庚道律師
上  訴  人  
即  被  告  余國志
選任辯護人  徐宏澤律師                                                                      
上列上訴人因違反組織犯罪防制條例等案件，不服臺灣新竹地方
法院110年度訴字第235號，中華民國110年5月11日第一審判決（
起訴案號：臺灣新竹地方檢察署110年度偵字第1794號、110年度
少連偵字第56號），提起上訴，本院判決如下：
    主  文
上訴駁回。
    事  實
一、丁冠碩為向中國大陸地區民眾詐取財物以牟利，基於發起、
    主持、操縱並指揮犯罪組織之犯意，發起以實施詐術為犯罪
    手段、具有持續性及牟利性之有結構性組織之代號「永豐娛
    樂」電信詐欺集團（下稱本案詐欺集團），於民國109年5至
    7月間出資承租新竹縣○○鄉○○路0段00巷00號透天厝房屋(下
    稱本案機房)作為詐欺機房所在地，並招募機房成員，擔任
    該機房之現場管理負責人，管理成員日常生活、開銷、現場
    管理、決定機房人員工作之內容及報酬而主持、操縱及指揮
    本案詐欺集團。其後，徐永軒、黃世輔、蕭銘舜、鄭瑞棋、
    黃元佑、林先鋯、余國志、閔冠程、陳子鈞、劉洋晟、黃正
    龍、陳佳宏、王裕仁、黃聲寶、少年鄭○豪(94年3月生，真
    實姓名年籍詳卷)各基於參與犯罪組織之犯意陸續加入本案
    詐欺集團（上列各人於集團內之代號、加入時間、工作分擔
    如附表一所示，少年鄭○豪部分由臺灣新竹地方法院少年法
    庭審理）。本案詐欺集團詐騙方式為：將本案機房人員分為
    一線、二線、三線人員，由一線人員，用「Bria Mobile: V
    oIP Softphone」網路電話撥打中國大陸地區人民之電話，
    假冒微信客服人員或公安，謊稱：因違規販賣口罩，將予協
    助報案或因銀行卡被盜用，涉及刑案等話，再將電話轉至二
    線人員，假冒大陸公安局公安，續由三線人員假冒檢察官、
    科長或隊長，佯稱須對其帳戶進行金融監管，要依指示匯款
    云云。約定若成功詐得款項，由配合之水商扣除其中18％至2
    5％後，餘款歸丁冠碩，丁冠碩再依成員個人實際詐得款項分
    配報酬，一線、二線、三線人員各可分得個人參與詐得金額
    6％、8％、8％，鄭瑞棋則可領取底薪新臺幣（下同）4萬元，
    藉此牟利。
二、丁冠碩與徐永軒、黃世輔、蕭銘舜、鄭瑞棋、黃元佑、林先
    鋯、余國志、閔冠程、陳子鈞、劉洋晟、黃正龍、陳佳宏、
    王裕仁、黃聲寶、少年鄭○豪及本案詐欺集團其他成年成員
    （含水商等成員）即共同意圖為自己不法之所有，基於三人
    以上共同詐欺取財之犯意聯絡，分別於附表二所示時間，撥
    打附表二所示被害人電話以上開手法行騙，惟被害人未陷於
    錯誤而匯款，致未詐得財物；於附表三所示時間，撥打附表
    三所示被害人電話以上開手法行騙，致附表三所示被害人陷
    於錯誤，依指示匯款，因而詐得附表三所示之金額。嗣經警
    於110年1月28日，搜索本案機房而查獲，並當場扣得附表四
    、五所示之物。
三、案經新竹縣政府警察局移送臺灣新竹地方檢察署檢察官偵查
    起訴。
    理  由
壹、按中華民國憲法第4條明文：「中華民國領土，依其固有之
    疆域，非經國民大會之決議，不得變更之。」而國民大會亦
    未曾為變更領土之決議。又中華民國憲法增修條文第11條復
    規定：「自由地區與大陸地區間人民權利義務關係及其他事
    務之處理，得以法律為特別之規定。」且臺灣地區與大陸地
    區人民關係條例第2條第2款更指明：「大陸地區：指台灣地
    區以外之中華民國領土。」揭示大陸地區仍屬我中華民國之
    領土；該條例第75條復規定：「在大陸地區或在大陸船艦、
    航空器內犯罪，雖在大陸地區曾受處罰，仍得依法處斷。但
    得免其刑之全部或一部之執行。」據此，大陸地區現在雖因
    事實上之障礙為我國主權所不及，但在大陸地區犯罪，仍應
    受我國法律之處罰，即明示大陸地區猶屬我國領域，並未對
    其放棄主權（最高法院89年度台非字第94號、90年度台上字
    第705 號判決意旨參照）。本案上訴人即被告丁冠碩、徐永
    軒、蕭銘舜、鄭瑞棋、黃元佑、林先鋯、余國志、閔冠程、
    陳子鈞、黃世輔、劉洋晟、黃正龍、陳佳宏、王裕仁、黃聲
    寶被訴向大陸地區人民詐欺取財罪，即為在中華民國領域內
    犯罪，自應適用中華民國法律論處，合先敘明。
貳、證據能力：
一、有關違反組織犯罪防制條例之供述證據部分：
㈠、按：
　⒈組織犯罪防制條例第12條第1項中段規定：「訊問證人之筆錄
    ，以在檢察官或法官面前作成，並經踐行刑事訴訟法所定訊
    問證人之程序者為限，始得採為證據。」此為刑事訴訟關於
    證據能力之特別規定，較諸刑事訴訟法證據章有關傳聞法則
    之規定嚴謹，且組織犯罪防制條例迭經修正，均未修正上開
    規定，自應優先適用。是在違反組織犯罪防制條例案件，證
    人於警詢時之陳述，即絕對不具證據能力，無刑事訴訟法第
    159條之2、第159條之3及第159條之5等規定之適用，自不得
    採為判決基礎（最高法院108年度台上字第3556號判決意旨
    參照）。
　⒉組織犯罪防制條例第12條第1項中段之規定，係以立法排除被
    告以外之人於警詢或檢察事務官調查中所為之陳述，得適用
    刑事訴訟法第159條之2、第159條之3之規定，至於共犯被告
    於偵查中以被告身分之陳述，仍應類推適用上開規定，定其
    得否為證據（最高法院102年度台上字第3990號判決意旨參
    照）。
　⒊組織犯罪防制條例第12條第1項中段規定，係排除一般證人於
    警詢陳述之證據能力之特別規定，然被告於警詢之陳述，對
    被告本身而言，則不在排除之列（最高法院102年度台上字
    第2653號判決意旨參照）。
㈡、查：
　⒈證人即被害人呂海珠7人於大陸地區公安機關警詢時所為之陳
    述及證人鄭○豪於警詢時所為之陳述，在違反組織犯罪防制
    條例案件部分，絕對不具證據能力，不得採為被告等人違反
    組織犯罪防制條例罪行之判決基礎。
　⒉被告等人於警詢時所為之陳述，對其他共同被告而言，係屬
    被告以外之人於審判外之陳述，依前揭說明，於違反組織犯
    罪防制條例之部分，固絕對不具證據能力，不得採為判決基
    礎，惟對於被告自己而言，則屬被告之供述，為法定證據方
    法之一，自不在組織犯罪防制條例第12條第1項規定排除之
    列，除有不得作為證據之例外，自可在有補強證據之情況下
    ，作為證明被告自己犯罪之證據。
　⒊被告等人於偵查中以被告身分向檢察官所為之陳述，其中關
    於其他共同被告之部分，固均未經具結，然檢察官、被告等
    人及其等辯護人於本院審理時，就其他共同被告於偵查中向
    檢察官所為之供述，均未爭執其證據能力，復經本院審酌該
    等證據之作成無違法、不當或顯不可信之情況，揆諸前揭刑
    事訴訟法規定，自均有證據能力。
二、關於三人以上共同詐欺取財部分之供述證據部分：
　　本判決以下所引具傳聞性質之供述證據，被告黃元佑、陳佳
    宏雖於本院審理時經合法傳喚無正當理由未到庭，惟其於本
    院準備程序時均表示無意見而不予爭執，而於審判期日經提
    示並告以要旨後，檢察官、被告黃元佑及陳佳宏之辯護人、
    被告丁冠碩、徐永軒、蕭銘舜、鄭瑞棋、林先鋯、余國志、
    閔冠程、陳子鈞、黃世輔、劉洋晟、黃正龍、王裕仁、黃聲
    寶及其等之辯護人均表示無意見而不予爭執，且迄言詞辯論
    終結前亦未有所異議，本院復查無該等證據有違背法定程序
    取得或顯不可信之外部情狀，揆諸刑事訴訟法第159條之5規
    定，應有證據能力。
三、至本件認定事實所引用之非供述證據，並無證據證明係公務
    員違背法定程式所取得，亦無刑事訴訟法第159條之4顯有不
    可信之情況與不得作為證據之情形，且經本院於審判期日依
    法進行證據之調查、辯論，亦應有證據能力。
參、實體方面：
一、認定犯罪事實所憑之證據及理由：
㈠、上開犯罪事實，業據被告丁冠碩、徐永軒、蕭銘舜、鄭瑞棋
    、黃元佑、林先鋯、余國志、閔冠程、陳子鈞、黃世輔、劉
    洋晟、黃正龍、陳佳宏、王裕仁、黃聲寶於警詢、偵查、原
    審及本院審理中均坦承不諱，核與證人鄭○豪（少連偵卷三
    第219至223頁）、被害人呂海珠等7人（本院卷二第321至33
    3、341至345、373至379、383至391、449至457、461至471
    、473至481頁）、證人即同案被告丁冠碩（偵1794卷一第2
    至4頁、第12至19頁，偵1794卷四第318至321頁背面、第344
    至345頁，少連偵卷一第464至465頁，聲羈卷第61至67頁，
    原審卷一第160至163頁，原審卷二第114至118頁、第175至1
    93頁，本院卷三第62、467頁）、徐永軒（偵1794卷一第97
    至98頁、第104至105頁、第104至109頁背面，偵1794卷四第
    251至254頁、第279至280頁，聲羈卷第91至93頁，原審卷一
    第126至129頁，原審卷二第145至146頁、第151頁，本院卷
    三第63、467頁）、黃世輔（偵1794卷二第291至292背面、
    第300至305頁，偵1794卷四第233至236頁背面、第275至276
    頁，聲羈卷第69至73頁，原審卷一第134至136頁，原審卷二
    第145至146頁、第151頁）、蕭銘舜（見偵1794卷一第169至
    170頁、第175至183頁，偵1794卷四第261至265頁、第281至
    282頁，聲羈卷第123至126頁，原審卷一第151至154頁，原
    審卷二第145至146頁、第151頁，本院卷三第98、467頁）、
    鄭瑞棋（偵1794卷一第240至241頁、第249至254頁，偵1794
    卷四第298至301頁、第340至341頁，聲羈卷第133至136頁，
    原審卷一第127至129頁，原審卷二第145至146頁、第151頁
    ，本院卷三第98、467頁）、黃元佑（偵1794卷一第282至28
    3頁、第284至290頁，偵1794卷四第186至189頁、第213至21
    4頁，聲羈卷第75至79頁，原審卷一第126至129頁，原審卷
    二第145至146頁、第151頁，本院卷三第63頁）、林先鋯（
    偵1794卷一第238至239頁，偵1794卷二第2至4頁、第14至17
    頁背面，偵1794卷四第158至162頁、第178至179頁，聲羈卷
    第81至83頁，原審卷一第151至154頁，原審卷二第145至146
    頁、第151頁，本院卷三第98、467頁）、余國志（偵1794卷
    二第73至80頁、第92至98頁，偵1794卷四第222至226頁、第
    283至284頁，聲羈卷第117至121頁，原審卷一第151至154頁
    ，原審卷二第145至146頁、第151頁，本院卷三第98、467頁
    ）、閔冠程（偵1794卷二第153至154頁、第156至161頁背面
    ，偵1794卷四第150至153頁背面、第176頁，聲羈卷第85至8
    8頁，原審卷一第134至136頁，原審卷二第127至130頁、第1
    35頁，本院卷三第98、467頁）、陳子鈞（偵1794卷二第239
    至240頁、第248至254頁，偵1794卷四第167至170頁背面、
    第180至181頁，聲羈卷第113至116頁，原審卷一第134至136
    頁，原審卷二第127至130頁、第135頁，本院卷三第98、467
    頁）、劉洋晟（偵1794卷三第2至3頁、第9至15頁背面，偵1
    794卷四第205至208頁、第217頁，聲羈卷第101至104頁，原
    審卷一第151至154頁，原審卷二第127至130頁、第135頁，
    本院卷三第99、467頁）、黃正龍（偵1794卷三第53至54頁
    、第59至63頁，偵1794卷四第243至246頁、第277至278頁，
    聲羈卷第105至108頁，原審卷一第140至142頁，原審卷二第
    127至130頁、第135頁，本院卷三第99、467頁）、陳佳宏（
    偵1794卷三第135至137頁、第145至148頁背面，偵1794卷四
    第195至199頁、第215頁，聲羈卷第109至112頁，原審卷一
    第151至154頁，原審卷二第127至130頁、第135頁，本院卷
    三第99頁）、王裕仁（偵1794卷三第173至177頁、第181頁
    以下未編碼頁至186頁，偵1794卷四第308至312頁、第342至
    343頁，聲羈卷第95至98頁，原審卷一第140至142頁，原審
    卷二第127至130頁、第135頁，本院卷三第63、467頁）、黃
    聲寶（偵1794卷三第219頁以下未編碼頁至231頁，偵1794卷
    四第286至290頁、第338至339頁，聲羈卷第129至131頁，原
    審卷一第146至147頁，原審卷二第127至130頁、第135頁，
    本院卷三第63、468頁）於警詢、偵查、原審及本院審理中
    陳述大致相符，並有一月份員工薪資表、本案機房1至3樓平
    面格局示意圖、載有被害人吳妙麗、呂海珠相關資料之A4紙
    張、扣案手機及平板電腦內容翻拍照片(含BriaMobile:VoIP
    Softphone」網路電話介面、本案詐欺集團成員間SKYPE對話
    紀錄、與被害人QQ對話紀錄、與配合水商之SKYPE對話紀錄)
    、內政部警政署刑事警察局搜索扣押筆錄暨扣押物品目錄表
    、現場及扣押物照片、內政部警政署刑事警察局整理被害人
    資料、新竹縣政府警察局現場數位證物簡易勘查報告、臺灣
    新竹地方檢察署110 年7 月15日竹檢永篤110他989字第1109
    023706號函檢附之內政部警政署110 年7 月15日刑偵六(6) 
    字第1103503679號函及所附被害人呂海珠之帳戶交易明細、
    被害人李清花之帳戶交易明細、警察證翻拍照片、所下載之
    APP 軟體翻拍照片、通訊軟體對話紀錄翻拍截圖、被害人林
    可欣之帳戶交易明細、被害人陳小秋之帳戶交易明細、銀行
    卡正反面翻拍照片、通訊軟體對話紀錄翻拍截圖、被害人陳
    新瑩之帳戶交易明細、被害人王海花之特種轉帳憑證（貸方
    ）、特種轉帳憑證（借方）、帳戶對帳單在卷可稽(偵1794
    卷一第25至29頁、第44至85頁、111至121頁、偵1794卷二第
    13頁、偵1794卷四第11至20頁、少連偵卷一第60至70頁、第
    72至329頁、第331至332頁，本院卷二第313至487頁)，復有
    如附表四所示之物扣案可憑，足認被告丁冠碩等15人之自白
    與事實相符，堪予採信。
㈡、本案事證明確，被告丁冠碩等15人上開犯行均堪以認定，應
    依法論科。
二、論罪：　　
㈠、按組織犯罪防制條例第2條第1項之條文，已於107年1月3日修
    正公布，將原先之「本條例所稱犯罪組織，指三人以上，以
    實施強暴、脅迫、詐欺、恐嚇為手段或最重本刑逾五年有期
    徒刑之罪，所組成具有持續性『及』牟利性之有結構性組織」
    之規定，修正為「本條例所稱犯罪組織，指三人以上，以實
    施強暴、脅迫、詐欺、恐嚇為手段或最重本刑逾五年有期徒
    刑之罪，所組成具有持續性『或』牟利性之有結構性組織」，
    並自公布日施行，足見現行之條文已將犯罪組織，原須同時
    具有「持續性」及「牟利性」二構成要件之規定，修正為僅
    須具有「持續性」或「牟利性」其中一要件即可，而本案詐
    欺集團係持續以實施詐欺為手段牟利，且有管理階層並分為
    一、二、三線而具結構性，故本案詐欺集團自屬組織犯罪防
    制條例第2條第1項所稱之犯罪組織，殆無疑義。又組織犯罪
    防制條例第3條第1項所謂「發起」犯罪組織，係指犯罪組織
    之創始者，即使犯罪組織從無到有而成立；所謂「主持」犯
    罪組織，係指主事把持，即在已成立之犯罪組織中作為首腦
    而居於領導者地位；所謂「操縱」犯罪組織，指實質領導整
    個犯罪組織之運作；所謂「指揮」犯罪組織，乃為某特定任
    務之實現，可下達行動指令、統籌該行動之行止，而居於核
    心角色，即足以當之；而「參與」犯罪組織，則指一般之聽
    取號令，實際參與行動之一般成員。且發起犯罪組織者倘尚
    主持、操縱或指揮該犯罪組織，發起、主持、操縱或指揮之
    各行為間即具有高、低度之吸收關係（最高法院100年度台
    上字第6968號判決要旨參照）。
㈡、核被告所為：
　⒈被告丁冠碩部分：　
　　被告丁冠碩所為，係犯組織犯罪防制條例第3條第1項前段之
    主持犯罪組織罪、刑法第339條之4第2項、第1項第2款之三
    人以上共同詐欺取財未遂罪（附表二）、第339條之4第1項
    第2款之三人以上共同詐欺取財罪（附表三）。其發起、操
    縱及指揮犯罪組織之低度行為，應為其主持犯罪組織之高度
    行為所吸收；又其招募成員加入本案詐欺集團之行為，應屬
    於其主持犯罪組織之階段行為，而為其所犯主持犯罪組織罪
    所吸收，均不另論罪。起訴書認被告犯組織犯罪防制條例第
    3條第1項前段之指揮犯罪組織罪云云，容有誤會，然此部分
    僅屬犯罪態樣之變更，其所引用之法條，與前開論罪之條項
    均相同，尚無庸變更起訴法條。
　⒉被告徐永軒等14人部分：　
　　被告徐永軒等14人所為，均係犯組織犯罪防制條例第3條第1
    項後段之參與犯罪組織罪、刑法第339條之4第2項、第1項第
    2款之三人以上共同詐欺取財未遂罪（附表二）、第339條之
    4第1項第2款之三人以上共同詐欺取財罪（附表三）。
　⒊公訴意旨雖就加重詐欺部分，認被告丁冠碩等15人此部分所
    為係犯刑法第339條之4第1項第1款、第2款、第3款之冒用政
    府機關或公務員名義三人以上共同以傳播工具對公眾散布而
    犯詐欺取財罪嫌，惟查：本案詐欺集團成員並未有以冒用我
    國政府機關或公務員名義為詐騙手段，所施用之詐術係撥打
    電話向被害人佯稱被害人涉及不法，要依指示匯款云云，並
    無以傳播工具對公眾散布之情形，故起訴書記載所犯法條包
    括刑法第339條之4第1項第1款、第3款部分，應屬誤載，且
    此業經檢察官於原審準備程序中予以更正刪除（原審卷二第
    113頁、第127頁、第145頁），附此敘明。
㈢、本案詐欺集團成員係以嚴密組織分工進行詐欺，而犯罪所得
    除約定由各該扮演者依第一、二、三線之比例抽成或依約定
    領取固定薪資以進行分贓外，所餘款項則並運用於本案機房
    之系統話費、房租、水電、飲食等營運事項，將犯罪所得歸
    墊已花用之犯罪成本續行犯罪，此均在被告丁冠碩等15人之
    犯罪謀議之內，是縱詐騙分工不同，績效各有高低，惟此僅
    係影響分贓比例問題，仍無妨於各該其等相互間緊密之犯意
    聯絡及犯罪所得之分贓，而屬需由多人縝密分工方能完成之
    集團性犯罪。是被告丁冠碩等15人與真實姓名年籍不詳之水
    商等人相互之間，其等彼此間雖非均為認識或確知彼此參與
    分工細節，然既均參與該詐騙集團取得被害人財物之全部犯
    罪計劃之一部分行為，相互利用其一部行為，以共同達成不
    法所有之犯罪目的，未逾越合同意思之範圍屬同一詐騙集團
    成員，犯罪事實二(即附表二、三)所示之犯行，均有詐欺取
    財之犯意聯絡及行為分擔，均應論以共同正犯。
㈣、本案詐欺集團成員基於同一詐欺取財之目的，詐騙同一被害
    人多次接續匯款者，應認係基於詐騙同一被害人交付款項之
    單一目的所為之接續行為，其等基於同一目的、於同期密切
    接近之時間地點實行，侵害同一法益所為各該行為之獨立性
    極為薄弱，依一般社會健全觀念，難以強行分開，在刑法評
    價上，視為數個舉動之接續實行，合為包括之一行為予以評
    價，較為合理，故被告丁冠碩等15人對同一被害人詐欺取財
    之單一目的，接續詐使同一被害人多次匯款之行為，應認係
    接續犯。
㈤、按組織犯罪防制條例係藉由防制組織型態之犯罪活動為手段
    ，以達成維護社會秩序、保障人民權益之目的，乃於該條例
    第3條第1項前段與後段，分別對於「發起、主持、操縱、指
    揮」及「參與」犯罪組織者，依其情節不同而為處遇，行為
    人雖有其中一行為（如參與），不問其有否實施各該手段（
    如詐欺）之罪，均成立本罪。然在未經自首或有其他積極事
    實，足以證明其確已脫離或解散該組織之前，其違法行為，
    仍繼續存在，即為行為之繼續，而屬單純一罪，至行為終了
    時，仍論為一罪。又刑法上一行為而觸犯數罪名之想像競合
    犯存在之目的，在於避免對於同一不法要素予以過度評價。
    自然意義之數行為，得否評價為法律概念之一行為，應就客
    觀構成要件行為之重合情形、主觀意思活動之內容、所侵害
    之法益與行為間之關連性等要素，視個案情節依社會通念加
    以判斷。刑法刪除牽連犯之規定後，原認屬方法目的或原因
    結果，得評價為牽連犯之二犯罪行為間，如具有局部之同一
    性，或其行為著手實行階段可認為同一者，得認與一行為觸
    犯數罪名之要件相侔，依想像競合犯論擬。倘其實行之二行
    為，無局部之重疊，行為著手實行階段亦有明顯區隔，依社
    會通念難認屬同一行為者，應予分論併罰。因而，行為人以
    一參與詐欺犯罪組織，並分工加重詐欺行為，同時觸犯參與
    犯罪組織罪及加重詐欺取財罪，雖其參與犯罪組織之時、地
    與加重詐欺取財之時、地，在自然意義上非完全一致，然二
    者仍有部分合致，且犯罪目的單一，依一般社會通念，認應
    評價為一罪方符合刑罰公平原則，應屬想像競合犯，如予數
    罪併罰，反有過度評價之疑，實與人民法律感情不相契合。
    再按，刑法責任之評價與法益之維護息息相關，對同一法益
    侵害為雙重評價，為過度評價；對法益之侵害未予評價，則
    評價不足，均為所禁。刑罰要求適度之評價，俾對法益之侵
    害為正當之維護。因此，加重詐欺取財罪係侵害個人財產法
    益之犯罪，其罪數計算，以被害人數、被害次數之多寡，決
    定其犯罪之罪數；核與發起、參與犯罪組織罪之侵害社會法
    益，因應以行為人所侵害之社會全體利益為準據，認定係成
    立一個犯罪行為，有所不同。是以倘若行為人於發起、參與
    犯罪組織之繼續中，先後加重詐欺數人財物，因行為人僅為
    一發起、參與組織行為，侵害一社會法益，應僅就首次犯行
    論以發起、參與犯罪組織罪及加重詐欺罪之想像競合犯，而
    其後之犯行，乃為其發起、參與組織之繼續行為，為避免重
    複評價，當無從將一發起、參與犯罪組織行為割裂再另論一
    發起或參與犯罪組織罪，而與其後所犯加重詐欺罪從一重論
    處之餘地（最高法院107年度台上字第1066號判決意旨參照
    ）。依上說明，被告丁冠碩主持、被告徐永軒等14人參與本
    案詐欺集團犯罪組織之目的，即係欲與組織成員共同爲詐欺
    取財犯行，具有行為局部之同一性，在法律上應評價為一行
    為，係一行為觸犯數罪名之想像競合犯，均應與其首次加重
    詐欺取財未遂犯行（即附表二編號41犯行），依刑法第55條
    規定，從一重處斷，是被告丁冠碩應從一重論以主持犯罪組
    織罪，被告徐永軒等14人則從一重論以三人以上共同詐欺取
    財未遂罪。
㈥、被告丁冠碩所犯上開主持犯罪組織罪與附表二編號1至40、編
    號42至78所示之三人以上共同詐欺取財未遂罪之77罪、附表
    三所示之三人以上共同詐欺取財罪之13罪間，犯意各別，行
    為互殊，均應予分論併罰；被告徐永軒等14人所犯上開三人
    以上共同詐欺取財未遂罪之78罪、三人以上共同詐欺取財罪
    之13罪間，犯意各別，行為互殊，均應予分論併罰。
㈦、被告黃世輔前因違反毒品危害防制條例案件，經臺灣新竹地
    方法院以101年度訴字第351號判決判處應執行有期徒刑3年
    、8月確定，合併應執行有期徒刑3年4月確定，又因違反毒
    品危害防制條例案件，經臺灣新竹地方法院以103年度少訴
    字第10號判決判處有期徒刑8月確定，上開二案經臺灣新竹
    地方法院以104年度聲字第393號裁定應執行有期徒刑3年6月
    確定，入監執行後，於104年7月13日縮短刑期假釋出監付保
    護管束，後撤銷假釋執行殘刑，於107年5月8日縮短刑期執
    行完畢；被告余國志前因詐欺案件，經本院臺中分院以101
    年度上易字第351號判處應執行有期徒刑1年1月確定，於104
    年4月5日縮刑期滿。又因詐欺案件，經臺灣桃園地方法院以
    104年度簡字第95號判處有期徒刑3月確定，於105年6月14日
    易科罰金執行完畢。復因賭博案件，經臺灣桃園地方法院以
    105年度壢簡字第454號判決判處有期徒刑4月確定，於105年
    8月18日易科罰金執行完畢；被告陳子鈞前因違反毒品危害
    防制條例案件，經臺灣臺南地方法院以106年度簡字第2457
    號判決判處有期徒刑2月確定，又因違反毒品危害防制條例
    案件，經同法院以107年度簡字第509號判決判處有期徒刑2
    月確定，上開二案經同法院以107年度聲字第847號裁定應執
    行有期徒刑3月確定，於107年10月17日易服社會勞動改易科
    罰金執行完畢等情，有本院被告前案紀錄表在卷可查，其等
    均於受有期徒刑執行完畢後，5年內故意再犯本件有期徒刑
    以上之罪，俱為累犯。考量被告余國志前已有詐欺取財前科
    紀錄，又再犯罪質相同之本案，顯見其對刑罰反應力薄弱，
    參諸司法院釋字第775號解釋之意旨等一切情狀後，認如加
    重其法定最低度本刑，尚不至於使其所受的刑罰超過其所應
    負擔之罪責，爰依刑法第47條第1項規定，加重其刑；而被
    告黃世輔、陳子鈞均無財產犯罪前科紀錄，衡以其等本案所
    犯與前案所犯並非相同罪質之罪，犯罪手段、侵害法益亦均
    有不同，尚難認其等有何特別惡性或對刑法之反應力薄弱之
    情存在，參酌司法院大法官釋字第775號解釋意旨，認依累
    犯規定加重其最低本刑，有違罪刑相當原則，爰不依刑法第
    47條第1項規定加重其最低本刑。
㈧、被告丁冠碩就附表二編號1至40、41至78所示加重詐欺取財犯
    行，被告徐永軒等14人就附表二所示加重詐欺取財犯行，雖
    已著手詐欺行為之實施，惟尚未取得財物，為未遂犯，爰依
    刑法第25條第2項規定，各減輕其刑。被告余國志並與前揭
    累犯之加重事由，依法先加後減之。
㈨、按犯組織犯罪防制條例第3條之罪，偵查及審判中均自白者，
    減輕其刑，組織犯罪防制條例第8條第1項後段定有明文；又
    所謂自白乃對自己之犯罪事實全部或主要部分為肯定供述之
    意。至行為人之行為應如何適用法律，屬法院就所認定之事
    實，本於職權如何為法律上評價之問題，故被告是否曾為自
    白，不以自承所犯之罪名為必要（最高法院100年度台上字
    第520號判決意旨參照）。查：⑴被告丁冠碩於偵查中已自白
    本件主持犯罪組織之主要犯罪事實（偵1794卷一第4頁，偵1
    794卷四第345頁），復於原審及本院審判中自白（原審卷一
    第160頁，原審卷二第114頁、第190頁，本院卷三第62、467
    頁），是就被告丁冠碩所犯主持犯罪組織罪部分應依組織犯
    罪防制條例第8條第1項後段之規定減輕其刑。又被告丁冠碩
    所犯如附表二編號41詐欺取財未遂犯行部分，因與其主持犯
    罪組織罪犯行有想像競合犯之裁判上一罪關係，從一重論處
    主持犯罪組織罪，且依組織犯罪防制條例第8條第1項後段規
    定減輕其刑，則所犯三人以上共同詐欺取財未遂罪輕罪得依
    刑法第25條第2項規定減輕其刑部分，於依刑法第57條量刑
    時併予審酌。⑵被告徐永軒等14人於偵查中及審判中均自白
    參與犯罪組織犯行，此部分雖亦應依組織犯罪防制條例第8
    條第1項後段之規定減輕其刑，惟與附表二編號41詐欺取財
    未遂犯行依想像競合犯規定論處後，被告徐永軒等14人所犯
    參與犯罪組織罪屬想像競合犯中之輕罪，僅於依刑法第57條
    量刑時一併衡酌該部分減輕其刑事由。
㈩、公訴意旨雖認被告丁冠碩等15人與少年鄭○豪共犯本案犯行，
    應依兒童及少年福利與權益保障法第112條第1項前段規定，
    加重其刑至二分之一。惟按「成年人教唆、幫助或利用兒童
    及少年犯罪或與之共同實施犯罪或故意對其犯罪者，加重其
    刑至二分之一。」兒童及少年福利與權益保障法第112條第1
    項前段規定甚明。而此加重規定，不以成年人明知其為兒童
    及少年為必要，成年人如預見係兒童及少年，且與之共同犯
    罪並不違背其本意，即應加重其刑（最高法院99年度台上字
    第2773號、98年度台上字第7295號、95年度台上字第5731號
    判決意旨參照）。查本案共犯鄭○豪係94年3月出生，於案發
    時係未滿18歲之少年，有其警詢筆錄之受詢問人欄之出生年
    月日資料可憑，惟被告丁冠碩等15人均否認知悉鄭○豪之年
    齡，且證人即同案被告閔冠程、陳子鈞、劉洋晟、黃正龍、
    陳佳宏、王裕仁、黃聲寶均稱因鄭○豪之體型、身高、外貌
    等關係，以為鄭○豪已20幾歲等語(原審卷二第127至129頁)
    ，故本案尚無證據證明被告丁冠碩等15人知悉或可預見共犯
    鄭○豪為少年，而此部分亦經檢察官於原審準備程序中予以
    刪除更正（原審卷二第130頁、第146頁），爰不依兒童及少
    年福利與權益保障法第112條第1項規定加重其刑，併予敘明
    。
、被告蕭銘舜、鄭瑞棋、林先鋯、閔冠程、陳子鈞、劉洋晟、
    黃正龍、陳佳宏之辯護人雖為其等辯請依刑法第59條規定減
    刑，惟按刑法第59條規定之酌量減輕其刑，必須犯罪另有特
    殊之原因與環境，在客觀上足以引起一般同情，認為即使予
    以宣告法定最低度刑，猶嫌過重者，始有其適用。此所謂法
    定最低度刑，固包括法定最低本刑；惟遇有其他法定減輕之
    事由者，則應係指適用其他法定減輕事由減輕其刑後之最低
    度刑而言。倘被告別有法定減輕事由者，應先適用法定減輕
    事由減輕其刑後，猶認其犯罪之情狀顯可憫恕，即使科以該
    減輕後之最低度刑仍嫌過重者，始得適用刑法第59條規定酌
    量減輕其刑（最高法院100年度台上字第744號判決意旨參照
    ）。查詐欺集團犯罪已是當今亟欲遏止防阻之犯罪類型，本
    案尚屬跨兩岸之詐欺行為，嚴重破壞社會治安，影響我國國
    際形象。況被告蕭銘舜等人大部分犯行業依刑法第25條第2
    項規定減輕其刑，當無情輕法重之憾，亦無客觀上足以引起
    一般人同情，處以法定最低刑度仍失之過苛之情形，並無再
    依刑法第59條予以酌減之餘地。　　　　
三、駁回上訴之理由：　　
㈠、原審認被告丁冠碩等15人犯行事證明確，依前開法律規定，
    審酌：
　⒈被告丁冠碩年輕力壯，為水電小包商，具有透過合法途徑取
    得報酬、賺取財物之能力，竟不思循正當管道獲取財物，為
    圖謀一己私慾，成立詐欺機房，藉由人力、物力之聚集對大
    陸地區民眾詐欺取財，不僅使被害人蒙受財產損失，更嚴重
    破壞我國國際聲譽，傷害人與人之間之信賴關係及社會秩序
    ，犯罪情節實屬重大，被告法治觀念薄弱，主觀惡性亦非輕
    微，惟念及被告犯後尚能坦承犯行，猶具悔意，兼衡本案被
    害人數、金額，暨被告於原審審理時自承高中肄業之教育程
    度、經濟狀況普通、未婚、育有一子、與母親、弟弟、外婆
    同住之家庭狀況等一切情狀，量處如原判決主文所示之刑。
    並審酌被告丁冠碩所犯三人以上共同詐欺取財既遂、未遂犯
    行之時間密接，其各次詐欺犯行之方式、態樣並無二致，如
    以實質累加方式定應執行刑，則處罰之刑度顯將超過其行為
    之不法內涵，違反罪責原則，及考量因生命有限，刑罰對被
    告造成之痛苦程度，係隨刑度增加而生加乘效果，非以等比
    方式增加，是以隨罪數增加遞減刑罰方式，當足以評價被告
    此部分行為不法性之法理（即多數犯罪責任遞減原則），另
    被告所犯主持犯罪組織犯行與加重詐欺取財犯行罪質仍有別
    等情，定其應執行有期徒刑6年6月。又被告丁冠碩係犯主持
    犯罪組織罪，其惡性及危害較一般參與犯罪組織者為大，亦
    與一般參與程度較淺者有所不同，併依組織犯罪防制條例第
    3條第3項規定，宣告被告丁冠碩應於刑之執行前，令入勞動
    場所，強制工作3年。復就沒收部分說明：⑴本案詐欺集團詐
    騙總金額依卷附「一月份員工薪資」所示，固為人民幣132
    萬8000元(偵1794卷二第13頁)，被告丁冠碩亦自承詐騙總金
    額132萬8000元人民幣，扣水商的18％至25％，就是其實際所
    得等語（原審卷二第116頁），然本案詐欺取財既遂金額合
    計為人民幣69萬元(即附表三詐騙金額總額)，與上開本案詐
    欺集團詐騙總金額差額人民幣63萬8000元(計算式：1328000
    －690000＝638000)，此差額自不能認係本案之犯罪所得，又
    採以有利於被告之認定，認應扣除水商分得之25％，是被告
    丁冠碩本案犯罪所得為人民幣51萬7500元(計算式：690000×
    75％＝517500)，以原審言詞辯論終結之日臺灣銀行現金買入
    匯率4.235兌換（見臺灣銀行歷史匯兌收盤價），為219萬16
    13元(計算式：517500×4.235＝2191612.5，元以下四捨五入)
    ，扣案如附表四編號6所示之4萬500元為被告所有，此部分
    犯罪所得業已扣案，其餘215萬1113元(計算式：219163－405
    000＝2151113)則未扣案，如宣告沒收或追徵並無刑法第38條
    之2第2項所定過苛調節條款之情形，是應依刑法第38條之1
    第1項前段、第3項規定，宣告沒收（扣案之4萬500元部分）
    ，於全部或一部不能沒收或不宜執行沒收時，追徵其價額（
    未扣案之215萬1113元部分）。⑵扣案如附表四編號1至5所示
    之物，均為被告丁冠碩所有供本案犯罪所用之物，應依刑法
    第38條第2項規定宣告沒收；至扣案如附表五所示之物，係
    本案被告丁冠碩或其他被告之私人物品，均與本案犯罪無關
    ，亦據渠等供述在卷，卷內復無其他事證足認屬供本案犯罪
    所用或為本案犯罪組織之財產，爰不宣告沒收。
　⒉被告徐永軒等14人均正值青壯之齡，均具有透過合法途徑取
    得報酬、賺取財物之能力，竟不思循正當管道獲取財物，為
    圖謀一己私慾，加入本案機房之犯罪組織，藉由人力、物力
    之聚集對大陸地區人民詐欺取財，不僅使被害人蒙受財產損
    失，更嚴重破壞我國國際聲譽，傷害人與人之間之信賴關係
    及社會秩序，犯罪情節實屬重大。惟念及被告徐永軒等14人
    犯後均能坦承犯行，仍具悔意，猶被告徐永軒、閔冠程、黃
    元佑、黃正龍前無刑事犯罪紀錄，素行尚屬良好，兼衡本案
    被害人數、金額，暨被告徐永軒等14人於原審審理時自承之
    教育程度、經濟狀況、家庭狀況等一切情狀，分別量處如原
    判主文所示之刑。另審酌被告徐永軒等14人所犯三人以上共
    同詐欺取財既遂、未遂犯行之時間密接，其各次詐欺犯行之
    方式、態樣並無二致，如以實質累加方式定應執行刑，則處
    罰之刑度顯將超過其行為之不法內涵，違反罪責原則，及考
    量因生命有限，刑罰對被告造成之痛苦程度，係隨刑度增加
    而生加乘效果，非以等比方式增加，是以隨罪數增加遞減刑
    罰方式，當足以評價被告徐永軒等14人此部分行為不法性之
    法理（即多數犯罪責任遞減原則），分別定其應執行之刑。
    復說明⑴被告徐永軒等14人在本案詐欺集團中，均僅係聽從
    上級成員指示分工，均非居於核心地位，經本案論罪科刑之
    處罰，應已足以促其等心生警惕，嚇阻再犯，並無再採取刑
    罰以外之措施限制其自由，以預防矯治其社會危險性之必要
    ，如此亦符合比例原則，故均不依組織犯罪防制條例第3 條
    第3 項規定諭知強制工作。⑵扣案如附表四編號1至5所示之
    物，雖係供其等共犯本案犯行之物，然均係被告丁冠碩所有
    ，並非被告徐永軒等14人所有或持有，爰不於被告徐永軒等
    14人罪刑項下宣告沒收。扣案如附表五所示之物，均與本案
    犯罪無關，亦據渠等供述在卷，卷內復無其他事證足認屬供
    本案犯罪所用或為本案犯罪組織之財產，亦不宣告沒收。又
    被告徐永軒等14人均供稱尚未實際領到本案參與犯罪之報酬
    ，被告丁冠碩亦稱還沒發薪水等語，參以本案詐欺之時間集
    中於110年1月間，而本案機房於110年1月28日為警持搜索票
    破獲，斯時尚未即結算、發給報酬，尚難遽認被告徐永軒等
    14人確已獲犯罪利益，故無從對其等宣告犯罪所得之沒收、
    追徵。
  ⒊經核原審之認事及用法均無不合，量刑、強制工作之判斷及
    沒收之諭知亦屬妥適。
㈡、被告丁冠碩等15人雖上訴主張原審量刑過重，惟按量刑係法
    院就繫屬個案犯罪之整體評價，為事實審法院得依職權自由
    裁量之事項，故量刑判斷當否之準據，應就判決之整體觀察
    為綜合考量，不可摭拾其中片段，遽予評斷，苟已以行為人
    之責任為基礎，並斟酌刑法第57條各款所列情狀，在法定刑
    度內，酌量科刑，無偏執一端，致明顯失出失入情形，即不
    得任意指摘為違法（最高法院108年度台上字第2294號判決
    意旨參照）。本院審酌原審就上揭各被告等人之犯罪情節、
    素行、分工等科刑部分之量刑基礎，已於原判決理由欄內具
    體說明，顯已斟酌刑法第57條各款事由而為刑之量定，係以
    行為人責任為基礎，兼顧對各被告有利與不利之科刑資料，
    既未逾越法定範圍，亦無違背公平正義之精神，客觀上不生
    量刑畸重、畸輕或有所失出、失入之裁量權濫用，核與罪刑
    相當原則無悖，自不得再任意指摘或摭拾其中之片段而指稱
    原判決量刑有所不當或違法。縱與各被告主觀上之期待有所
    落差，仍難遽指原審量刑有何不當或違法。被告等上訴爭執
    量刑，請求從輕云云，並非可採。　　
㈢、被告丁冠碩上訴意旨雖稱其有穩定工作，並非以詐欺為業，
    無強制工作之必要，原審宣告強制工作未當云云。惟查被告
    丁冠碩主持本案犯罪組織，概為具牟利性、持續性橫跨兩之
    大規模詐騙犯罪集團，所為復助長詐騙犯行肆虐、嚴重侵害
    他人之財產權益，導致人際間信賴感瓦解，影響社會治安甚
    鉅，對人民之安寧生活具有危險性，其為一己經濟上私利而
    犯之，冀圖不勞而獲，缺乏正確工作觀念，心態偏差嚴重，
    易因貪圖不法利益即無視法紀而犯罪，實難以期待僅憑刑之
    執行而矯治其行為，因此令其於刑之執行前入勞動場所強制
    工作，使其學習正確之謀生觀念，有助於其日後重返社會，
    能適應社會生活而順利再社會化，以改善其潛在之危險性格
    ，俾達根治犯罪原因及預防犯罪之特別目的，符合比例原則
    ，原審依組織犯罪防制條例第3條第3項規定，令被告丁冠碩
    應於所處應執行之刑執行前，入勞動場所施以強制工作3年
    ，並無不當，被告丁冠碩此部之上訴亦無理由。
肆、被告黃元佑、陳佳宏經合法傳喚，無正當理由不到庭，爰依
    刑事訴訟法第371條規定，不待其陳述，逕行判決。
據上論斷，應依刑事訴訟法第368條、第371條，判決如主文。 　　　　　　　　　　　　　
本案經檢察官賴佳琪提起公訴，檢察官林安紜到庭執行職務。
中　　華　　民　　國　　110 　年　　10 　　月　 26　　日
     　　　　　　 刑事第十六庭  審判長法　官  葉騰瑞
                                      法　官  古瑞君
                                      法　官  廖紋妤
以上正本證明與原本無異。
如不服本判決，應於收受送達後20日內向本院提出上訴書狀，其
未敘述上訴之理由者並得於提起上訴後20日內向本院補提理由書
（均須按他造當事人之人數附繕本）「切勿逕送上級法院」。
                                      書記官  江珮菱
中　　華　　民　　國　　110 　年　　10　　月　　27　　日
　　　　　　　　　　　　　　　　　　　
附錄本案論罪科刑法條
組織犯罪防制條例第3條
發起、主持、操縱或指揮犯罪組織者，處3年以上10年以下有期
徒刑，得併科新臺幣1億元以下罰金；參與者，處6月以上5年以
下有期徒刑，得併科新臺幣1千萬元以下罰金。但參與情節輕微
者，得減輕或免除其刑。
具公務員或經選舉產生之公職人員之身分，犯前項之罪者，加重
其刑至二分之一。
犯第1項之罪者，應於刑之執行前，令入勞動場所，強制工作，
其期間為3年。
前項之強制工作，準用刑法第90條第2項但書、第3項及第98條第
2項、第3項規定。
以言語、舉動、文字或其他方法，明示或暗示其為犯罪組織之成
員，或與犯罪組織或其成員有關聯，而要求他人為下列行為之一
者，處3年以下有期徒刑，得併科新臺幣3百萬元以下罰金：
一、出售財產、商業組織之出資或股份或放棄經營權。
二、配合辦理都市更新重建之處理程序。
三、購買商品或支付勞務報酬。
四、履行債務或接受債務協商之內容。
前項犯罪組織，不以現存者為必要。
以第5項之行為，使人行無義務之事或妨害其行使權利者，亦同
。
第5項、第7項之未遂犯罰之。
中華民國刑法第339條之4
犯第339條詐欺罪而有下列情形之一者，處1年以上7年以下有期
徒刑，得併科1百萬元以下罰金：
一、冒用政府機關或公務員名義犯之。
二、三人以上共同犯之。
三、以廣播電視、電子通訊、網際網路或其他媒體等傳播工具，
    對公眾散布而犯之。
前項之未遂犯罰之。　　　　　　　　　　　　　　　　　　　

附表一 (本案詐欺集團成員)
編號 姓名 代號 加入時間 工作分擔 1 丁冠碩 嘟嘟 109年6、7月 發起、主持、操縱、指揮兼二、三線 2 徐永軒 阿軒 110年1月初 二線兼三線 3 黃世輔 豆腐 110年1月3日 二線 4 蕭銘舜 阿順 110年1月3日 一線(操作電腦、轉發被害人資料給一線、轉接一二線電話、記帳) 5 鄭瑞棋 棋棋 109年12月中 外務兼廚師(駕駛000-0000號自用小客車搭載本案詐欺集團成員進出機房及採買食材，準備中、晚餐) 6 黃元佑 小佑 110年1月5日或6日 一線兼二線 7 林先鋯 阿財 110年1月7日 一線 8 余國志 阿國 110年1月14日 一、二線兼三線 9 閔冠程 阿程 110年1月6日 一線 10 陳子鈞 子鈞 110年1月6日 一線 11 劉洋晟 小馬 110年1月5日 一線 12 黃正龍 阿龍 110年1月8日 一線兼二線 13 陳佳宏 阿億 110年1月5日 一線 14 王裕仁 小楊 110年1月5日 一線兼二線 15 黃聲寶 毛叔 110年1月13日 二線兼三線 16 鄭○豪 小豪 110年1月初 一線 
附表二：被害人(未遂部分)
編號 被害人 詐騙時間 1 陈小昭 110年1月25日15時14分 2 孙嘉励 110年1月25日16時22分 3 余玲玲 110年1月25日17時53分 4 陈康羽 110年1月26日9時36分 5 杨明莲 110年1月26日9時56分 6 李茜茜 110年1月26日10時30分 7 高文宋 110年1月26日12時 8 李张玲 110年1月26日13時7分 9 黄乔英 110年1月26日13時10分 10 廖妙慧 110年1月26日13時43分 11 陈日平 110年1月26日13時49分 12 江丝颖 110年1月26日15時4分 13 庞彩文 110年1月26日15時4分 14 钟玉芳 110年1月27日9時6分 15 彭明娟 110年1月27日9時6分 16 陈媚 110年1月27日9時59分 17 黎承兰 110年1月27日12時21分 18 陈艳丹 110年1月27日12時48分 19 王玉琴 110年1月27日12時49分 20 方宝君 110年1月27日12時49分 21 盘锦梅 110年1月27日14時10分 22 陈浩香 110年1月27日14時18分 23 黄彩红 110年1月27日14時58分 24 柯燕 110年1月27日15時25分 25 梁春平 110年1月27日16時13分 26 袁媚媚 110年1月28日9時27分 27 黄满霞 110年1月28日9時33分 28 符海弟 110年1月28日10時56分 29 李月球 110年1月25日至110年1月28日間某日8時32分 30 林小满 110年1月25日至110年1月28日間某日9時32分 31 李嘉纯 110年1月25日至110年1月28日間某日9時42分 32 陈粤金 110年1月25日至110年1月28日間某日10時1分 33 黄琼慧 110年1月25日至110年1月28日間某日10時57分 34 李梅 110年1月25日至110年1月28日間某日11時34分 35 魏泽燕 110年1月25日至110年1月28日間某日11時41分 36 陈月影 110年1月25日至110年1月28日間某日11時56分 37 陈茜文 110年1月25日至110年1月28日間某日12時50分 38 冼丽华 110年1月25日至110年1月28日間某日13時22分 39 张小荣 110年1月25日至110年1月28日間某日14時27分 40 黄雅珠 110年1月25日至110年1月28日間某日14時34分 41 彭素英 110年1月19日9時49分 42 邓丽涵 110年1月19日10時56分 43 纪圆圆 110年1月19日10時58分 44 程于航 110年1月19日11時33分 45 陈亚萍 110年1月19日11時49分 46 尹悦 110年1月19日11時55分 47 莫爱云 110年1月19日12時6分 48 陈良妹 110年1月19日12時6分 49 林志梅 110年1月19日13時41分 50 周慧 110年1月19日13時41分 51 章登香 110年1月19日14時26分 52 林楚楠 110年1月19日14時42分 53 李秀娟 110年1月19日14時56分 54 曾秀丽 110年1月19日16時26分 55 叶瑞金 110年1月19日16時56分 56 何微微 110年1月20日9時50分 57 李倩霞 110年1月20日10時59分 58 冯钰涵 110年1月20日10時59分 59 刘曼丝 110年1月20日11時21分 60 李嘉文 110年1月20日11時21分 61 李艳宁 110年1月20日13時36分 62 李茵茵 110年1月20日14時 63 洪苗 110年1月20日14時5分 64 温晓然 110年1月20日14時48分 65 杨甜 110年1月20日15時2分 66 周洋洋 110年1月20日15時14分 67 马晓宇 110年1月20日15時24分 68 林小翠 110年1月20日16時34分 69 许曼瑶 110年1月21日8時36分 70 罗秋丽 110年1月21日10時5分 71 蔡贝 110年1月21日10時5分 72 黄丽珠 110年1月21日10時33分 73 陈艳欢 110年1月21日10時42分 74 陈舒莹 110年1月21日11時14分 75 陈英 110年1月21日11時40分 76 乔叶萍 110年1月21日13時45分 77 符诗谨 110年1月21日15時33分 78 黄艳芳 110年1月21日16時46分 
附表三：被害人(既遂部分)
編號 被害人 遭盜領時間 詐騙金額(人民幣 萬元) 1 毛锋 110年1月26日9時27分 1.9 2 高湛婵 110年1月26日16時28分、 110年1月26日17時29分 1.07+0.56＝1.63 3 吴妙丽 110年1月27日12時54分 0.5 4 呂海珠 110年1月25日、 110年1月25日、 110年1月27日12時35分、 110年1月28日10時50分 5.72+1.9+1.3+3.5＝12.42 5 陈小秋 110年1月24日17時6分、 110年1月25日17時39分 26.54+0.95＝27.49 6 张琬琪 110年1月26日16時51分 0.27 7 陈新莹 110年1月26日17時49分、 110年1月26日19時13分 1.77+0.73＝2.5 8 江丹 110年1月19日19時33分、 110年1月19日19時56分  (詐騙時間為110年1月19日14時17分) 0.89+0.5＝1.39 9 李清花 110年1月20日15時28分、 110年1月20日16時5分 0.5+0.5＝1 10 林可欣 110年1月21日13時19分、 110年1月22日9時26分、 110年1月23日13時8分 0.5+1.05+0.08+0.08＝1.71 11 王海花 110年1月21日17時39分 5+1.53＝6.53 12 王敬柳 110年1月21日20時7分、 110年1月22日9時26分、 110年1月22日11時11分、 110年1月22日14時51分 2.72+1+2.5+1.79＝8.01 13 王志忠 110年1月21日21時42分 3.65 合計   69 
附表四：扣押物品
編號 扣押物品 性質 1 車牌號碼000-0000號自用小客車1輛 供犯罪所用之物 2 本案機房1樓扣得華為分享器1台 供犯罪所用之物 3 本案機房2樓扣得手機19支、平板電腦7個、A4紙張4張、監視器螢幕1台、EPSON印表機1台、華為分享器2台、華碩筆記型電腦2台、碎紙機1台、監視器主機1台、筆記本1本、被害人資料5張、白板1塊、銀行資料1張、隨身碟1個、教戰手則2張 供犯罪所用之物       4 本案機房3樓扣得手機7支(2支IPhone7、1支IPhone6Plus、2支IPhone6sPlus、2支IPhone灰)、華碩筆記型電腦1台、華為分享器1台、白板1個、平板電腦2台 供犯罪所用之物 5 本案機房4樓水塔下扣得平板電腦1台 供犯罪所用之物 6 本案機房2樓扣得之現金新臺幣4萬500元 犯罪所得 
附表五
編號 扣押物品  1 車牌號碼000-0000號自用小客車內之手機16支、K盤1個 共犯所有與本案無關之物 2 本案機房3樓扣得手機1支(IPhone7Plus) 被告徐永軒所有與本案無關之物 3 4樓水塔下扣得手機2支 被告丁冠碩、王裕仁所有與本案無關之物